

# Juan Peña Garrido

Desarrollo & Diseño / Junior

## Jerez de la Frontera, Cádiz

Edad: 24 Teléfono/celular: 675127495 E-mail: juanpeagarrido@gmail.com

LinkedIn: Enlace GitHub: Enlace PortFolio: Enlace

# **EXTRACTO PROFESIONAL**

Desempeñarme, ofrecer y desarrollar todas mis capacidades innatas, consiguiendo un excelente resultado en la labor y el área asignada; además, adquirir a través de la responsabilidad y confianza en mí depositada, una experiencia inigualable, con la cual conseguiré un paso importante en mi superación personal, junto con el orgullo de ser parte de su equipo de trabajo.

## **SKILLS**

- Trabajo en Equipo
- Creatividad
- Proactividad
- Empatía
- Responsable
- Comunicación
- Resolución de problemas

# **IDIOMAS**

# **OTROS DATOS DE INTERES**

Español:

Ingles:

••••

Carnet Conducir: Tipo B

Hobbies: Practicar deportes, Viajar,

Coleccionar, ...

# FORMACIÓN ACADÉMICA

# FORMACIÓN COMPLEMENTARIA

2016 - 2018

Grado Superior Robótica Ind. y Automatización

Institución: Manuel Lora-Tamayo. Jerez de la Frontera

2014 - 2016

Grado Medio Inst. Eléctricas y Automáticas

Institución: La SALLE Sagrado Corazón de Jesús. Jerez de la Frontera

2012 - 2013

Educación Secundaria Obligatoria

Institución: Oratorio Padre Torres Silva

FORMACIÓN COMPLEMENTARIA

2021 - 2022

**Full Stack Programador Junior** 

ITTI High Tech Institute

**Front-end:** JavaScript, HTML/CSS, Angular, Java, Spring, Git, Docker, WordPress y Metodología Ágiles

**Back-end:** SQL, JavaScript, HTML/CSS, Angular, Java, Spring, Git, Docker y Metodología Ágiles

Herramientas: Visual Studio Code / TypeScript MySQ / Workbench / MySQL / Angular / NodeJS Eclipse / Java / Spring / Tomcat / Git y GitHub 2020 - 2020

Curso: Formación Call Center

Majorel-ORANGE

2020 - 2020

Curso: Reposición y Preparación de pedidos Online

GABORAL

2020 - 2020

Curso Superior en Nutrición deportiva y Entrenamiento Personal

MasterD

2020 - 2020

Curso: Competencias digitales Empresa

Cámara de Comercio Jerez de la Frontera

2019 - 2020

Curso: Protección de equipos en la Red

Cámara de Comercio Jerez de la Frontera

# **EXPERIENCIA LABORAL**

De Jun, 2021 a Sep, 2021

De Aug, 2019 a Sep, 2019

### **REPSOL Estación de Servicio:**

Surtidor

Vendedor

Mantenimiento de la estación

#### **SOLAR21, Técnico de Placas Solares:**

Proporcionar servicio al cliente en todo momento Ayuda a los clientes con las energías renovables Desarrollo y montaje

De Nov, 2020 a Mar, 2021

De Apr, 2018 a May, 2019

## ORANGE Call Center, Residencial y Empresa:

Soporte técnico Gestión de pedidos Facturación

## **SCHINDLER**, Técnico Superior Ascensores:

Dar servicio al cliente en todo momento Procesos de montajes Desarrollo y montaje

De Feb, 2020 a May, 2020

De Apr, 2016 a Aug, 2016

# Educación, Ocio y Tiempo Libre LA FABRICA, Mantenimiento:

Mantenimiento

Almacenaje

Orden del inventario en cada una de la sección

### DINSE, Técnico Medio:

Guiar a los clientes en los aspectos relacionados con las instalaciones eléctricas

Desarrollar e implementar esquemas eléctricos